Fernanda M. Pavani Fontebasso

São Paulo/SP - Brazil. 2: (11) 98549-0511

Objetivo: Coordenação de Marketing

Qualificações Profissionais

Profissional da Marketing orientada a resultados, perfil hands on, com 12 anos de experiência no desenvolvimento e implementação de planos de marketing em empresas B to B e B to B to C. Habilidade para a criação de conteúdo para diversas mídias (branded content). Expertise na coordenação de eventos, interface com agências de publicidade, assessoria de imprensa e influenciadores.

Habilidades

Forte habilidade de comunicação, facilidade para apresentações | *Team player* | Criatividade colaborativa | Apaixonada por aprender | Adaptabilidade Idiomas: inglês fluente | italiano e francês básicos

Educação

Pós-graduação – Marketing Digital - FIA	Cursando
Extensão – Gerenciamento de Mídias Sociais e Monitoramento – ESPM	2015
Pós-graduação – Gestão Avançada de Negócios – FATEC	2011, não concluído
MBA - Marketing – FGV	2007
Graduação – Relações Públicas – PUC	2005

Histórico Profissional

Tarkett - Jan 2014 - atual

Indústria multinacional francesa – fabricante de pisos, com faturamento anual de aproximadamente R\$150 milhões (Brasil), com 300 funcionários. Jacareí – SP.

Analista Sênior de Marketing Institucional

- Preservação da integridade da marca através do monitoramento da consistência e da qualidade do conteúdo de marketing
- Desenvolvimento de estratégias de conteúdo para mídias sociais (YouTube, Facebook, Instagram)
- Gestão de mídias (sociais, impressa e patrocínios)
- Coordenação de ações de marketing para promover produtos no território brasileiro
- Coordenação de eventos e participação em feiras e congressos nacionais (Expo Revestir, GreenBuilding, Office Solution, Feira Hospitalar, entre outras).
- Responsável pelo relacionamento e parceria com influenciadores digitais
- Desenvolvimento e gestão de websites, mídias sociais, aplicativos e hotsites
- Relacionamento e coordenação das atividades da agência de publicidade
- Coordenação das atividades de assessoria de imprensa
- Reports frequentes para a matriz na França
- Parceria efetiva com toda equipe de marketing, vendas e atendimento aos clientes

- Coordenação das atividades de 1 estagiária
- Planejamento e controle de budget

Grupo C+ Tecnologia – Out 2011 – Dez 2013

Empresa brasileira – engenharia industrial

Analista de Marketing

- Preservação da integridade da marca através do monitoramento da consistência e da qualidade do conteúdo de marketing
- Desenvolvimento de projeto de identidade visual
- Coordenação de eventos e participação em feiras
- Desenvolvimento de websites
- Responsável pela criação de catálogos, cases e newsletters
- Responsável por compras e contratos de marketing
- Gerenciamento das atividades da agência de publicidade
- Parceria efetiva com equipes de engenharia, vendas e atendimento a clientes
- Planejamento e controle de budget

Sawluz - Out 2010 - Out 2011

Empresa brasileira – EDI para o setor automotivo

Analista de Marketing e Comunicação

- Coordenação de comunicação interna escritórios em São Paulo (SP) e São Leopoldo (RS)
- Desenvolvimento de projeto de identidade visual
- Coordenação de palestras Sawluz em vários estados do Brasil, com convidados da SeFaz.
- Desenvolvimento de websites
- Responsável pela criação de catálogos, cases e newsletters
- Responsável por compras e contratos de marketing
- Gerenciamento das atividades de agência de publicidade
- Coordenação das atividades de assessoria de imprensa
- Controle de budget
- Coordenação de time de 3 profissionais de marketing

ISAT - Set 2005 - Fev 2010

Empresa brasileira – soluções de internet

Analista de Marketing

- Responsável por campanhas e planejamento de marketing institucional
- Coordenação de eventos e participação em feiras
- Desenvolvimento de websites para 3 marcas: ISAT, ISAT EAD e DglNet
- Responsável pelo desenvolvimento de materiais promocionais
- Gerenciamento das ações da agência de publicidade
- Controle de *budget*
- Responsável por treinamentos internos
- Relacionamento com key accounts